臺灣臺南地方法院刑事判決　　　　　　 96年度簡上字第216號
上　訴　人　甲○○
上列上訴人即被告因詐欺案件，不服本院民國九十六年三月三十
日九十六年度簡字第一九九號第一審判決（聲請簡易判決處刑案
號：九十五年度偵字第一八○六三號），提起上訴，本院管轄第
二審之合議庭判決如下：
    主  文
原判決撤銷。
甲○○幫助共同意圖為自己不法之所有，以恐嚇使人將本人之物
交付，處有期徒刑肆月，如易科罰金，以新臺幣壹仟元折算壹日
；減為有期徒刑貳月，如易科罰金，以新臺幣壹仟元折算壹日。
    事實及理由
一、本院審理結果，認第一審簡易判決認定事實並無不當，應予
    維持，並引用第一審刑事簡易判決書記載之事實、證據及理
    由（如附件）。並補充下列理由：訊據上訴人即被告（下稱
    上訴人）甲○○對於上開帳戶係其所有及被害人乙○○遭恐
    嚇取財而將新臺幣二十萬元匯入上訴人帳戶等情並不爭執，
    惟矢口否認有何幫助犯罪之情，辯稱：我先前在向檢察官說
    我的本件存摺遺失是不實在的，其實是我一個姓陳的朋友向
    我借帳戶，說他有彩金要入帳，要借用十天，他說不是要讓
    詐欺集團使用，我才會把帳戶跟提款卡借他，被他利用，十
    天過後，我就聯絡不到該陳姓朋友云云。查上訴人甲○○於
    警偵訊時迭已供稱：我於九十五年十一月初，發現放在機車
    置物箱的本件存摺及提款卡已遺失云云（見警卷第二、三頁
    ，偵卷第三、四頁），上訴人先後所供，反覆不一，其所辯
    並無犯罪云云，實難置信。另上訴人聲請調取之統一超商福
    耀門市自九十五年年十月十六日起至同月二十二日止，每日
    上午十一時至十二時之該門市錄影監視影帶，業經該門市商
    店函知並未保存等情，有該門市回函一件在卷可憑（見簡上
    卷第三十頁），且上訴人聲請調取之行動電話門號申請人亦
    非上訴人所稱之上開陳姓友人，有電話查詢資料一紙附卷可
    憑（見簡上卷第二十八頁），均不足為上訴人有利之認定。
二、原審以上訴人即被告甲○○罪證明確，依刑事訴訟法第四百
    四十九條第一項、第三百條，刑法第二十八條、第三百四十
    六條、第三十條第一項前段、第二項、第四十一條第一項前
    段，刑法施行法第一條之一等規定，量處上訴人有期徒刑四
    月，固非無見。惟上訴人行為後，中華民國九十六年罪犯減
    刑條例業於民國九十六年七月四日公布，並於同年月十六日
    施行，上訴人犯罪時間在九十六年四月二十四日前，所犯合
    於中華民國九十六年罪犯減刑條例之減刑條件，於裁判時應
    減其宣告刑，原判決未及適用減刑，尚有未合，上訴人上訴
    意旨否認犯罪云云，雖無理由，惟原判決既有前開可議之處
    ，仍屬無可維持，應由本院予以撤銷改判。爰審酌上訴人之
    品性、智識程度、所為係幫助犯行助長財產犯罪之氣焰，為
    害社會大眾及金融經濟，並增加查緝犯罪之困難，對於社會
    治安所生損害之程度、被害人遭恐嚇取財之損失、上訴人尚
    未和解賠償暨否認犯罪等一切情狀，認為檢察官對上訴人具
    體求刑有期徒刑四月，核屬相當，爰量處如主文第二項所示
    之刑，並諭知如易科罰金之折算標準，以資懲儆。末查上訴
    人係於九十五年十月間為本件犯行，所犯合於中華民國九十
    六年罪犯減刑條例之減刑條件，應依該條例第二條第一項第
    三款、第九條之規定減其宣告刑二分之一，併諭知易科罰金
    折算之標準。
據上論斷，應依刑事訴訟法第四百五十五條之一第一項、第三項
、第三百六十九條第一項前段、第三百六十四條、第三百七十三
條、第二百九十九條第一項前段、第三百條，刑法第二十八條、
第三百四十六條、第三十條第一項前段、第二項、第四十一條第
一項前段，刑法施行法第一條之一第一項、第二項前段，中華民
國九十六年罪犯減刑條例第二條第一項第三款、第七條、第九條
，判決如主文。
本案經檢察官王誠到庭執行職務。
中　　華　　民　　國　　96　　年　　9 　　月　　28　　日
　　　　　　　　　刑事第八庭    審判長法　官  彭喜有
                                      法  官  李東柏
                                      法  官  盧鳳田
以上正本證明與原本無異。
本件不得上訴。
                                      書記官  吳姁穗
中　　華　　民　　國　　96　　年　　9 　　月　　29　　日
附錄本件論罪科刑法條：
刑法第346條：
意圖為自己或第三人不法之所有，以恐嚇使人將本人或第三人之
物交付者，處6月以上5年以下有期徒刑，得併科1千元以下罰金
。
